臺灣新竹地方法院刑事判決　　　　　　　　　　　　　九十一年度易字第四一號
　　公　訴　人　臺灣新竹地方法院檢察署檢察官
　　被　　　告　乙○○
右列被告因竊盜案件，經檢察官提起公訴（九十一年度偵字第二三號），本院判決如
左：
    主  文
乙○○竊盜，處有期徒刑參月，如易科罰金，以參佰元折算壹日。
扣案機車鑰匙壹支，沒收之。
    事  實
一、乙○○於民國九十年十二月十七日上午十時許，在新竹市○區○○路五八二巷十
    五弄四十號前，見路邊停放一輛車牌號碼ＶＭＢ—四五七號輕機車，竟意圖為自
    己不法之所有，以自備之鑰匙下手竊取該部機車，得手後，作為代步工具。嗣於
    九十年十二月二十日下午四時十五分許，在新竹市○○街與仁德街口附近，為機
    車所有人丁○○發現，報警處理，並扣得乙○○所有用以竊取機車之鑰匙一支。
二、案經新竹市警察局第一分局報請臺灣新竹地方法院檢察署檢察官偵查起訴。
    理  由
一、訊據被告乙○○矢口否認涉嫌右揭犯行，辯稱：當日並未騎在查獲機車上，因在
    前開路口，經過該機車旁時，恰有一騎腳踏車之陌生人向其問路，事後即看到丁○○與戊○○過來，誤以為係其另所涉偽造文書及詐欺案件之對方，方逃跑，並
    未竊取機車等語。惟查：
（一）系爭機車係被害人丁○○於九十年十二月十七日十時許在新竹市○區○○路五
      八二巷十五弄四十號前所失竊，有車輛車牌失竊作業─查獲車輛認可資料一紙
      在卷可稽，並經被害人丁○○指述在卷。
（二）又被害人丁○○於九十年十二月二十日下午四時十五分許，在新竹市○○街與
      仁德街口附近，發現前開車牌號碼ＶＭＢ—四五七號輕機車，且有人騎乘該機
      車與他人聊天，而機車仍在發動中，被害人丁○○隨即跑回住處，叫其子即証
      人戊○○一起至前開路口處理，待証人戊○○到場時，被告仍騎乘於前開發動
      中之機車上，且扣案之鑰匙亦插於機車上，証人戊○○乃上前質問機車之來源
      ，並將發動中之機車鑰匙關掉，被告則以機車係向中古機車行所購，且佯裝打
      電話向機車行求證，而乘機逃跑，嗣後在民富國小附近為戊○○及其朋友追到
      並報警等情，業經被害人丁○○及證人戊○○均指述在卷。被害人丁○○、証
      人戊○○與被告原均不識，且無任何仇怨，自不可能故入被告於罪，故其等陳
      述當日查獲之經過當可採信。
（三）又當日自機車上取下經扣案之鑰匙確實能發動系爭機車，亦經新竹市警察局第
      一分局北門派出所警員甲○○於本院結証甚明，並有報告書一紙、相片二幀附
      卷可稽（偵卷第二十八頁），且有扣案之機車鑰匙一支在卷可查，按之常理，
      若被告僅立於機車旁，失竊機車上豈可插著鑰匙並發動中？顯然係暫時停於該
      處與人談話故而機車仍發動中甚明，被告當時顯然係乘坐於機車上甚明。
（四）況若系機車非被告所竊，則於証人戊○○等人質問機車來源時，被告何需佯稱
      係向車行所購，並逃跑？雖被告先於偵查中辯稱誤以為係債務人，於本院辯稱
      誤認係其所另涉犯偽造文書及詐欺案件之對造，然當時被害人及証人戊○○均
      有與被告交談，業據被害人丁○○及証人戊○○供述在卷，且被告於偵查中亦
      自承與當時在場之男性均有撥打電話之行為，並有當庭勘驗電話紀錄之記載在
      卷可稽（偵卷第十七頁背面），顯然被告當知被害人及証人母子非其所謂之債
      權人或對造，否則豈可能有時間及必要撥打電話，並知悉被害人當時亦有報警
      ？故被告辯稱當時誤以為係被害人母子為債權人等詞顯然與事實不符，不堪採
      信。
（五）至被告另辯稱當時伊有租用貨車，不可能騎機車，並聲請傳訊車行負責人即証
      人丙○○云云，然証人丙○○即立即達租車公司實際負責人於本院結稱，被告
      雖曾於九十年九月十六日付一日之租金向其租用貨車，雖其後告以要租用一個
      月，然並未付款，事後所交付之支票亦退票，故於九十年十月二十九日伊即至
      仁德街六十四號路邊將貨車取回，其後即未再租車予被告，故被告於九十年十
      二月間均未曾向其租用貨車等語，亦與被告所述不符，故此亦不足以証明被告
      當時另有車輛，更不足以証明被告未竊取系爭機車甚明。
（六）至被告另辯稱當時仁德街在修路之詞，業經証人甲○○結稱當時並無修路之記
      憶，此亦顯與被告當時騎乘於機車上為被害人發現無必然關係，尚無查証之必
      要，並予敘明。故被告前開所辯，均顯係卸責之詞，不足採信。此外，復有贓
      證物品認領保管收據附卷可憑，被告前開竊盜犯行事証明確，洵堪認定。
二、核被告所為，係犯刑法第三百二十條第一項之竊盜罪。爰酌被告犯罪動機係為代
    步之用、且其所用之手段尚非十分惡劣、其竊得機車後數日即為警查獲，所生之
    危害及被害人所受損失均尚屬輕微，惟其犯罪後否認犯行，雖要求調查証據，然
    據証人丙○○所述，竟以還錢為由要求証人為利於己之供述，其犯罪後態度顯然
    不佳等一切情狀，量處如主文所示之刑，並諭知易科罰金之折算標準。扣案之鑰
    匙一支係被告所有，並供犯罪所用之物，業經本院認定在卷，併予宣告沒收。
據上論斷，應依刑事訴訟法第二百九十九條第一項前段，刑法第三百二十條第一項、
第四十二條第一項前段、第三十八條第一項第二款，罰金罰鍰提高標準條例第一條前
段、第二條，判決如主文。
本案經檢察官劉邦繡到庭執行職務。
中      華      民      國      九十一      年      十一    月    八    日
                                臺灣新竹地方法院刑事第二庭
                                    法  官  王紋瑩
右正本證明與原本無異。
如不服本判決，應於判決送達後十日內向本院提出上訴狀( 應附繕本 )，上訴於
臺灣高等法院。
                                    書記官   馮玉玲
中      華      民      國      九十一      年      十一    月    八    日
刑法第三百二十條
意圖為自己或第三人不法之所有，而竊取他人之動產者，為竊盜罪，處五年以下有期
徒刑、拘役或五百元以下罰金。意圖為自己或第三人不法利益，而竊佔他人之不動產
者，依前項之規定處斷。
前二項之未遂犯罰之。
